#### Franck Massa



Après avoir passé 29 ans dans l'industrie, passionné par les nouvelles technologies, j'ai choisi de me reconvertir dans la conception et le développement informatique.

Mes priorités seront de répondre aux exigences des clients en terme de qualité et de sécurité, tout en respectant les délais.

#### Contact

Franck Massa 45, rue Saint-Germain 60200 Compiègne



massafranck@gmail.com



06 01 87 13 51



https://github.com/franckmassa?tab=stars



http://francweb.com



Centres d'intérêt

J'aime partager ma passion pour la guitare.

# Concepteur développeur d'applications

Bon relationnel, intégrité et esprit d'équipe

## Compétence

- HTML / CSS / Bootstrap
- o PHP / Symfony 3/4
- MySQL / MySQL Workbench
- o UML / Visual Paradigme
- o WordPress / Elementor

- o JavaScript
- o NetBeans / VS code
- o Git / Github / Gitlab
- o Linux Ubuntu / Mac OSX

## Formation

2020	Titre Professionnel Niveau 6 « Concepteur Développeur d'Applications »	GRETA, Compiègne, Oise
2018	Titre Professionnel Niveau 5 « Développeur logiciels »	E2N, Noyon, Oise
2004	Certificat Green-Belt	Sunchemical, Thourotte, Oise
2002	A.S.T. Ergonomie	CRAM, Nord Pas de Calais
1984	BEP Electrotechnique	Noyon, Oise

## Conception et développement

- o Site « SPL6S », Système de Suivi Projet communauté Lean Six Sigma
- o Site WordPress e-commerce « BDWorld »
- o Site « Hôpital » , Gestion des rendez-vous
- o Site CV numérique
- Jeu « Snake »
- o Site « Restaurant Burger »
- o Site « Top 5 des meilleures actrices »

## Expérience professionnelle

2019 – 2020	Stage WordPress (420 heures)	Mentalworks, Compiègne, Oise
2011 – 2018	Amélioration continue (semaine Kaizen, Audit Visual Management 5S , Single Point Lessons)	Sunchemical, Thourotte, Oise
2010 – 2018	Contrôleur Qualité	Sunchemical, Thourotte, Oise
2006 – 2007	Leader de projet 6 Sigma	Sunchemical, Thourotte, Oise
2004 – 2005	Leader de projet Lean Sigma	Sunchemical, Thourotte, Oise
2002	Étude ergonomique au poste de travail	Sunchemical, Thourotte, Oise
1989 – 2018	Gestion et pilotage de ligne de production automatisée	Sunchemical, Thourotte, Oise